臺灣嘉義地方法院刑事判決　　　　　　　　　　　　　　九十一年度簡上字第七號
　　上　訴　人　甲○○
　　即　被　告
右上訴人因賭博案件，不服本院嘉義簡易庭九十年度簡字第八七四號中華民國九十年
十月三十一日第一審判決（臺灣嘉義地方法院檢察署聲請簡易判決處刑案號：九十年
度偵字第五五二二號），提起上訴，本院管轄之第二審合議庭判決如左：
    主  文
原判決撤銷。
甲○○違反未依電子遊戲場業管理條例規定辦理營利事業登記，不得經營電子遊戲場
業之規定，處有期徒刑伍月，如易科罰金，以參佰元折算壹日。扣案之電子遊戲機「
滿貫大亨」壹台、「南北雙俠」壹台、「瑪琍列車」壹台、「東方明珠」貳台（均含
ＩＣ板，共伍塊）、現金新臺幣壹萬陸佰玖拾元均沒收。
    事  實
一、甲○○與其夫陳清海（業經原審判決確定）共同基於經營電子遊戲場業之犯意聯
    絡及基於賭博之概括犯意聯絡，未依電子遊戲場業管理條例規定，辦理營利事業
    登記，竟自民國九十年六月中旬起，在嘉義市○區○○路三五○號南京釣蝦場之
    公眾得出入場所，擺放利用電、電子、電腦、機械方式操縱，以產生或顯示聲光
    影像、圖案、動作之賭博性電子遊戲機「滿貫大亨」一台、「南北雙俠」一台、
    「瑪琍列車」一台、「東方明珠」二台，供不特定人以投入硬幣啟動後把玩，而
    與不特定之多數人賭博財物，而經營電子遊戲場業。其賭博方式如下：由賭客投
    入新臺幣（下同）十元硬幣一枚，該賭博性電子遊戲機即顯示一分，由客人進行
    押注，若押中可得倍數不等之分數；若未押中，分數則遭扣除，待客人玩賭完畢
    ，得以該機台所殘存之分數，以每分十元之比例向甲○○或陳清海兌換現金。嗣
    於九十年八月二十二日十五時五十分許，有賭客楊朝勝（亦經原審判決確定）在
    該場所賭玩賭博性電子遊戲機「滿貫大亨」後，向甲○○兌換賭金五百四十元之
    際，為警當場查獲，並扣得陳清海所有之賭博性電子遊戲機「滿貫大亨」一台、
    「南北雙俠」一台、「瑪琍列車」一台、「東方明珠」二台（均含ＩＣ板，共五
    塊）及賭資一萬六百九十元。
二、案經嘉義市警察局第一分局報由臺灣嘉義地方法院檢察署檢察官聲請簡易判決處
    刑。
    理  由
一、訊據被告甲○○固坦承於九十年八月二十二日十五時五十分許，在前開南京釣蝦
    場內，警察查獲時有在場，惟矢口否認違反電子遊戲場業管理條例及賭博犯行，
    辯稱：南京釣蝦場之負責人及在該處擺設賭博性電子遊戲機者均係其夫陳清海。
    又警察查獲當日係陳清海外出買檳榔及香煙，其僅幫忙看店，並未應楊朝勝之要
    求兌換賭資云云。經查：
（一）被告甲○○確與其夫陳清海在南京釣蝦場內，由陳清海擔任老闆，甲○○與陳
      清海輪流顧店之事實，業據陳清海於警訊時供稱：「（問：你店內平時都是由
      誰顧的？）都是我和我太太（甲○○）輪流顧的」等語（詳警卷第五頁背面）
      ；及於偵查中供稱：「（問：平時何人看店？）平時我看店，我不在由我太太
      看店。我太太是甲○○」等語（詳偵查卷第十四頁背面）明確。核與被告甲○
      ○於警訊時供稱：「（問：警方於九十年八月二十二日十五時五十分許，在嘉
      義市南京釣蝦場查獲賭博案，當時妳人在何處做何事情？）我在櫃檯兌換賭資
      ，換錢給客人楊朝勝，換五百四十元」，「（問：妳在該店內工作性質及職務
      為何？）我是跟我丈夫一起輪流照顧南京釣蝦場的生意，我是該店的老闆娘」
      等語（詳警卷第六頁背面）；及於偵查中亦供稱：「（問：九十年八月二十二
      日下午三時五十分，在嘉義南京路三五○號南京釣蝦場內被警查獲？）那時我
      在櫃檯換錢給他，換五百四十元」，「（問：南京釣蝦場負責人是誰？）我先
      生陳清海」，「（問：我先生不在時，就由我看店，我幫他忙」等語（詳偵查
      卷第六頁背面）供述相符，被告甲○○於本審翻異前詞，自不足採。
（二）被告甲○○雖以於警訊時之陳述不實在，在偵查中亦未承認有兌換賭資給賭客
      楊朝勝云云置辯。惟本院於九十一年一月二十三日調查時，當場播放偵查錄音
      帶進行勘驗，認與九十年八月二十三日偵查筆錄內容相符，有該日訊問筆錄在
      卷可稽。而其在偵查中已詳敘陳清海不在南京釣蝦場時，其負責看店，並於九
      十年八月二十二日下午，有兌換賭資給楊朝勝之事實。此部分與楊朝勝於偵查
      中供稱：「（問：九十年八月二十二日下午三時五十分，在南京釣蝦場內賭玩
      滿貫大亨，要向甲○○換錢時，為警查獲？）是，我要向她換五百四十元」等
      語（詳偵查卷第七頁）一致，足證甲○○上開所辯，為事後卸責之詞，亦不足
      採。
（三）再按刑法第二十八條之共同正犯，以有意思之聯絡、行為之分擔為要件。被告
      甲○○在陳清海經營之擺設賭博性電子遊戲機的南京釣蝦場內，從事為賭客兌
      換賭資工作之事實，已如前述，自與陳清海均係共同正犯。
（四）此外，並當場扣有上開賭博性電子遊戲機「滿貫大亨」一台、「南北雙俠」一
      台、「瑪琍列車」一台、「東方明珠」二台（均含ＩＣ板，共五塊）及賭資一
      萬六百九十元可資佐證，本件事證明確，被告甲○○犯行應堪認定。
二、核被告甲○○所為，係犯刑法第二百六十六條第一項前段之賭博罪及電子遊戲場
    業管理條例第二十二條之罪。其與陳清海間，就上開犯罪之實施，有犯意聯絡及
    行為分擔，均為共同正犯。其先後多次賭博犯行，時間緊接，所犯罪名相同，顯
    係出於概括之犯意為之，為連續犯，爰依刑法第五十六條之規定以一罪論，並加
    重其刑。被告甲○○未依規定辦理營利事業登記而擺設賭博性電子遊戲機之目的
    ，在與不特定人賭博財物，在客觀上認其方法或結果行為，與犯罪之目的行為有
    牽連關係，應為牽連犯，屬裁判上一罪關係，應從一重罪之違反電子遊戲場業管
    理條例第二十二條之罪處斷。末按刑法上之共同正犯，雖應就全部犯罪結果負其
    責任，但科刑時仍應審酌刑法第五十七條各款情狀，為各被告量刑輕重之標準，
    並非必須科以同一之刑。最高法院四十七年台上字第一二四九號判例可資參照。
    原審以被告甲○○上開犯行，事證明確，因予論罪科刑，固非無見，惟未審酌甲
    ○○原籍泰國，且無前科（陳清海有賭博前科），且係受其夫陳清海之拖累，情
    節較被告陳清海犯行為輕，竟與被告陳清海量同處有期徒刑六月，併科罰金十五
    萬元，尚嫌過重，上訴人否認犯罪，固無理由，然原判決有上訴不當，自應撤銷
    改判。本院審酌上情，並考量其經營時間、參與程度，品行、生活狀況、智識程
    度、犯罪所生之損害，與犯罪後態度等一切情狀，量處如主文所示之刑，並諭知
    易科罰金之折算標準。扣案之賭博性電子遊戲機「滿貫大亨」一台、「南北雙俠
    」一台、「瑪琍列車」一台、「東方明珠」二台（均含ＩＣ板，共五塊），係共
    犯陳清海所有供犯罪所用之物，業據陳清海於警訊中供明（詳警卷第五頁）爰依
    刑法第三十八條第一項第二款沒收。另賭資一萬六百九十元，為在兌換籌碼處之
    財物，不問屬於犯人與否，應依刑法第二百六十六條第二項沒收之。
據上論斷，應依刑事訴訟法第四百五十五條之一第一項、第三項、第三百六十九條第
一項前段、第三百六十四條、第二百九十九條第一項前段，電子遊戲場業管理條例第
十五條、第二十二條，刑法第十一條前段、第二百六十六條第一項前段、第二項、第
五十六條、第五十五條、第四十一條第一項前段，罰金罰鍰提高標準條例第一項前段
、第二條，判決如主文。
本案經檢察官游悅晨到庭執行職務
中    華    民    國      九十一      年      三      月      廿一      日
                                      臺灣嘉義地方法院刑事第三庭
                                          審判長  法  官  沈  福  財
                                                  法  官  陳  端  宜
                                                  法  官  張  育  彰
右正本證明與原本無異。
本件不得上訴。
中    華    民    國      九十一      年      三      月      廿一      日
                                                  書記官  馮  澤  文
附錄法條：
刑法第二百六十六條第一項前段：
在公共場所或公眾得出入之場所賭博財物者，處一千元以下罰金，但以供人暫時娛樂
之物為賭博者，不在此限。
電子遊戲場業管理條例第十五條：
未依本條例規定辦理營利事業登記者，不得經營電子遊戲場業。
電子遊戲場業管理條例第二十二條：
違反第十五條規定者，處行為人一年以下有期徒刑、拘役或科或併科新台幣五十萬元
以上二百五十萬元以下罰金。
